pt-PT: Artigos de desporto > Atividades recreativas no exterior > Caça e tiro: Airsoft; Tiro com arco; Armas e acessórios BB; Zarabatanas e acessórios; Tiro ao prato; Blasters e acessórios de gel; Caça; Equipamento de proteção para caça e tiro; Paintball; Acessórios de tiro e carreira de tiro; Fisgas; Fisgas e acessórios
th: อุปกรณ์กีฬา > สันทนาการกลางแจ้ง > การล่าสัตว์และยิงปืน: แอร์ซอฟท์; การยิงธนู; บีบีกันและอุปกรณ์เสริม; ปืนเป่าลูกดอกและอุปกรณ์เสริม; การยิงเป้าบิน; ปืนเจลและอุปกรณ์เสริม; มีดพราน; อุปกรณ์ป้องกันสำหรับการล่าสัตว์และยิงปืน; เกมเพนท์บอล; อุปกรณ์สำหรับการยิงปืนและสนามซ้อมยิง; หนังสติ๊ก; หนังสติ๊กและอุปกรณ์เสริม
fi: Urheilutarvikkeet > Ulkoharrasteet > Metsästys ja ammunta: Airsoft; Jousiammunta; BB-aseet ja tarvikkeet; Puhallusputket ja tarvikkeet; Savikiekon ammunta; Gel Blasters -pyssyt ja tarvikkeet; Metsästys; Metsästys- ja ammuntasuojat; Paintball; Ammunta- ja ampumaratatarvikkeet; Ritsat; Ritsat ja tarvikkeet
vi: Dụng cụ thể thao > Giải trí ngoài trời > Săn bắn: Súng hơi hạng nhẹ; Bắn cung; Súng BB và phụ kiện; Súng ống tiêu & phụ kiện; Bắn đĩa bay; Máy phun gel và phụ kiện; Dao đi săn; Đồ tự vệ săn bắn; Bắn súng sơn; Phụ kiện bắn súng và bãi tập bắn; Ná cao su; Ná cao su & phụ kiện
lt-LT: Sporto prekės > Poilsis lauke > Medžioklė ir šaudymas: Šratasvydis; Lankininkystė; Pneumatiniai ginklai ir priedai; Dūriniai vamzdžiai ir priedai; Šaudymas į lėkštes; Gelio ginklai ir priedai; Medžioklė; Apsauginė medžioklės ir šaudymo įranga; Dažasvydis; Šaudymo ir šaudyklų priedai; Laidyklės; Timpos ir jų priedai
ru: Спортивные товары > Активный отдых на открытом воздухе > Охота и стрельба: Страйкбол; Стрельба из лука; Пневматическое оружие и аксессуары; Духовые трубки и аксессуары; Стендовая стрельба; Гидрогелевые автоматы и аксессуары; Охота; Защитная экипировка для охоты и стрельбы; Пейнтбол; Аксессуары для стрельбы и полигонов; Рогатки; Рогатки и аксессуары
zh-CN: 体育用品 > 户外休闲 > 打猎与射击: 软弹气枪; 射箭; BB 枪及配件; 吹箭筒与配件; 飞碟射击/飞靶射击; 凝胶球喷射器及配件; 狩猎用品; 狩猎/射击防护装备; 彩弹; 射击与靶场配件; 弹弓; 弹弓与配件
pl: Sprzęt sportowy > Rekreacja na świeżym powietrzu > Myślistwo i strzelectwo: ASG; Łucznictwo; Broń i akcesoria BB; Dmuchawki i akcesoria; Strzelanie do rzutek; Miotacze żelowe i akcesoria; Łowiectwo; Odzież ochronna myśliwska i strzelecka; Paintball; Akcesoria strzeleckie; Proce; Proce i akcesoria
tr: Spor Malzemeleri > Açık Hava Etkinlikleri > Avcılık ve Atıcılık: Airsoft; Okçuluk; Havalı Tabancalar ve Aksesuarlar; Üfleme boruları ve aksesuarları; Trap Atıcılığı; Jel Püskürtücüler ve Aksesuarları; Avcılık; Avcılık ve Atıcılık Koruyucu Donanımları; Paintball; Atıcılık ve Poligon Aksesuarları; Sapanlar; Sapanlar ve aksesuarları
fr: Équipements sportifs > Loisirs de plein air > Chasse et tir: Airsoft; Tir à l'arc; Pistolets BB et accessoires; Sarbacanes et accessoires; Ball-trap; Blasters à gel et accessoires; Chasse; Protection pour la chasse et le tir; Paintball; Accessoires de tir; Lance-pierres; Lance-pierres et accessoires
hr-HR: Sportska oprema > Rekreacija na otvorenom > Lov i streljaštvo: Airsoft; Streličarstvo; BB zračno oružje i dodaci; Puhaljke i dodaci; Gađanje glinenih golubova; Gel blasteri i dodaci; Lov; Zaštitna oprema za lov i streljaštvo; Paintball; Pribor za streljaštvo i strelište; Praćke; Praćke i dodaci
ja: スポーツ用品 > 屋外レクリエーション > 狩猟・射撃: エアソフト用品; アーチェリー; BBガン＆アクセサリー; 吹き矢＆アクセサリー; クレー射撃; ジェルブラスター＆アクセサリー; 狩猟; 狩猟・射撃用装備; ペイントボール用品; 射撃関連用品; スリングショット; スリングショット＆アクセサリー
nl: Sportartikelen > Buitenrecreatie > Jagen en schieten: Airsoft; Boogschieten; BB guns en accessoires; Blaaspijpen en accessoires; Kleiduivenschieten; Gelblasters en accessoires; Jagen; Beschermende uitrusting voor jagen en schieten; Paintball; Accessoires voor schietsport en schietbanen; Katapulten; Katapulten en accessoires
pt-BR: Artigos esportivos > Atividades ao ar livre > Caça e tiro: Airsoft; Tiro com arco; Armas e acessórios BB; Zarabatanas e acessórios; Tiro ao prato; Blasters e acessórios de gel; Caça; Equipamentos de proteção para caça e tiro; Paintball; Acessórios de caça e tiro; Estilingues; Estilingues e acessórios
sk-SK: Športový tovar > Exteriérové rekreakčné športy > Poľovníctvo a streľba: Airsoft; Lukostreľba; BB zbrane a príslušenstvo; Fúkacie zbrane a príslušenstvo; Streľba na hlinené holuby; Gélové blastery a príslušenstvo; Poľovníctvo; Poľovnícke a strelecké ochranné pomôcky; Paintball; Príslušenstvo pre streľbu; Praky; Praky a príslušenstvo
da: Sportsartikler > Friluftsliv > Jagt og skydning: Airsoft; Bueskydning; BB – pistoler og tilbehør; Pusterør og tilbehør; Lerdueskydning; Gelblastere og tilbehør; Jagt; Beskyttelsesudstyr til jagt og skydning; Paintball; Tilbehør til jagt og skydebane; Slangebøsser; Slangebøsser og tilbehør
ro-RO: Articole sportive > Recreere în aer liber > Vânătoare și tir: Aer comprimat; Tir cu arcul; Arme și accesorii BB; Sarbacane și accesorii; Tir la porumbei de lut; Arme cu gel și accesorii; Vânătoare; Echipamente de protecție pentru vânătoare și tir; Paintball; Accesorii pentru tir și poligon; Praștii; Praștii și accesorii
nb: Sportsutstyr > Friluftsliv > Jakt og skyting: Luftpistol; Bueskyting; BB-luftvåpen og tilbehør; Blåserør og tilbehør; Leirdueskyting; Gelblastere og tilbehør; Jakt; Beskyttelsesutstyr for jakt og skyting; Paintball; Tilbehør for baneskyting; Spretterter; Spretterter og tilbehør
sv: Sportartiklar > Utomhusaktiviteter > Jakt och skytte: Airsoft; Bågskytte; BB-vapen och tillbehör; Blåsrör och tillbehör; Lerduveskytte; Gelblasters och tillbehör; Jakt; Skyddskläder för jakt och skytte; Paintball; Tillbehör för skytte och skjutbana; Slangbellor; Slangbellor och tillbehör
hu: Sportszerek > Szabadtéri kikapcsolódás > Vadászat és lövészet: Airsoft; Íjászat; BB fegyverek és kiegészítők; Fúvócsövek és kiegészítők; Traplövészet; Gélszórók és kiegészítők; Vadászat; Vadászati és lövészeti védőfelszerelés; Paintball; Lövés- és távkiegészítők; Csúzlik; Csúzlik és kiegészítők
ko: 스포츠용품 > 야외 레크레이션 > 사냥/사격: 에어소프트; 양궁; BB 총/액세서리; 블로우건 및 액세서리; 클레이 피전 사격; BB 블래스터/액세서리; 사냥; 사냥/사격 보호 장비; 페인트볼; 사격/사격장 부대용품; 새총; 새총 및 액세서리
bg-BG: Спортни стоки > Спортни занимания на открито > Лов и стрелба: Страйкбол; Стрелба с лък; Пистолети за страйкбол и аксесоари; Духалки и аксесоари; Стрелба по глинени панички; Гел бластери и аксесоари; Лов; Защитна екипировка за лов и стрелба; Пейнтбол; Аксесоари за стрелба; Прашки; Прашки и аксесоари
it: Articoli sportivi > Ricreazione outdoor > Caccia e tiro a segno: Airsoft; Tiro con l'arco; Pistole BB e accessori; Cerbottane e accessori; Tiro al piattello; Blaster gel e accessori; Caccia; Protezioni per caccia e tiro a segno; Paintball; Accessori per tiro a segno e poligono; Fionde; Fionde e accessori
sl-SI: Športna oprema > Rekreacija na prostem > Lov in streljanje: Airsoft; Lokostrelstvo; Zračne puške in dodatki; Pihalniki in dodatki; Streljanje glinastih golobov; Gel Blaster pištole in dodatki; Lov; Zaščitna oprema za lov in streljanje; Paintball; Dodatki za streljanje in strelišča; Frače; Frače in dodatki
zh-TW: 體育用品 > 室外休閒 > 打獵和射擊: 生存遊戲; 射箭; BB 槍和配件; 吹箭與配件; 飛靶射擊; 水彈槍和配件; 狩獵; 狩獵射擊護具; 漆彈; 射擊與射擊場配件; 彈弓; 彈弓與配件
el: Αθλητικά είδη > Υπαίθριες δραστηριότητες αναψυχής > Κυνήγι & σκοποβολή: Airsoft; Τοξοβολία; Πιστόλια και αξεσουάρ BB; Φυσοκάλαμα και αξεσουάρ; Σκοποβολή με πήλινους δίσκους; Εκτοξευτές τζελ & αξεσουάρ; Κυνήγι; Προστατευτικός εξοπλισμός κυνηγιού & σκοποβολής; Paintball (χρωματοσφαίριση); Αξεσουάρ σκοποβολής & πεδίου βολής; Σφεντόνες; Σφεντόνες και αξεσουάρ
en: Sporting Goods > Outdoor Recreation > Hunting & Shooting: Airsoft; Archery; BB Guns & Accessories; Blowguns & Accessories; Clay Pigeon Shooting; Gel Blasters & Accessories; Hunting; Hunting & Shooting Protective Gear; Paintball; Shooting & Range Accessories; Slingshots; Slingshots & Accessories
es: Equipamiento deportivo > Actividades al aire libre > Caza y tiro: Airsoft; Tiro con arco; Accesorios y pistolas de BB; Cerbatanas y accesorios; Tiro al plato; Gel Blasters y accesorios; Caza; Equipamiento de protección para caza y tiro; Paintball; Accesorios de tiro y galería; Resorteras; Resorteras y accesorios
cs: Sportovní potřeby > Outdoorové aktivity > Lov a střelba: Airsoft; Lukostřelba; Vzduchovky a doplňky; Foukačky a příslušenství; Sportovní střelba; Gelové blastery a příslušenství; Lov; Ochranné vybavení na lov a střelbu; Paintball; Střelba a střelnice – příslušenství; Praky; Praky a příslušenství
de: Sportartikel > Outdoor-Aktivitäten > Jagen und Schießen: Softair; Bogenschießen; BB-Gewehr und -Zubehör; Blasrohre & Zubehör; Tontaubenschießen; Gel-Blaster und -Zubehör; Jagd; Schutzkleidung für Jagd- und Schießsport; Paintball; Schießsportzubehör; Steinschleudern; Steinschleudern & Zubehör